臺灣桃園地方法院民事裁定　　　　　　　110年度訴字第744號
原　　　告　黃雅琳　

訴訟代理人　巫宗翰　律師
被　　　告　邱宗敦　
　　　　　　林邱絨　
　　　　　　邱清和　
　　　　　　邱永合　
　　　　　　施金章　
　　　　　　林幸夫　
　　　　　　林義龍　
　　　　　　林秀真　
　　　　　　林秀卿　
　　　　　　張林梅桂
　　　　　　廖林阿雪
　　　　　　廖志松　
　　　　　　廖志順　
　　　　　　廖桂秋　

　　　　　　邱永裕　

　　　　　　邱萬政　
　　　　　　廖正雄　
　　　　　　陳宥廷　

　　　　　　邱秀碧　
　　　　　　邱秀香　
　　　　　　邱秀子　
　　　　　　邱秀月　

　　　　　　陳德鐘　
　　　　　　陳德雄　
　　　　　　陳德芳　
　　　　　　陳明雪　
　　　　　　陳慧蓮　
　　　　　　陳政宏　
　　　　　　陳盈臻　
　　　　　　邱添財　
　　　　　　呂素雲　
　　　　　　廖貴美　
　　　　　　徐正郎　
　　　　　　徐正義　
　　　　　　徐素珠　
　　　　　　徐素月　
　　　　　　林紘震　
　　　　　　邱梧桐　
　　　　　　邱創建　
　　　　　　邱創明　
　　　　　　邱淑孌　
　　　　　　邱淑滿　
　　　　　　邱志忠　
　　　　　　邱志暉　
　　　　　　邱徐玲子
　　　　　　陳水美　
　　　　　　夏菊枝　
　　　　　　邱柏睿　

　　　　　　卓文堃　
　　　　　　卓文堡　
　　　　　　陳麗玲　
　　　　　　彭莉華　
　　　　　　劉振華　
　　　　　　葉戴玉英
　　　　　　陳駿敏　

　　　　　　牛富靖　
　　　　　　牛碧月　
　　　　　　葉玉筆　
　　　　　　謝葉玉霞
　　　　　　張淑娟　

　　　　　　羅國慶　

　　　　　　賴純如　
　　　　　　陳春霞　
　　　　　　陳邱阿桂
　　　　　　陳志任　
　　　　　　陳惠玲　
　　　　　　陳惠萍　
　　　　　　陳明芳　

上列當事人間請求分割共有物事件，本院裁定如下：
    主  文
原告之訴駁回。
訴訟費用由原告負擔。
    理  由
一、按當事人不得就已起訴之事件，於訴訟繫屬中，更行起訴，
    民事訴訟法第253 條定有明文。有無違反更行起訴，應以前
    後兩訴是否屬同一事件為斷，即依前後兩訴之當事人是否相
    同，訴訟標的是否相同，訴之聲明是否相同、相反或可代用
    等三個因素決定之。而分割共有物之訴，係以共有物分割請
    求權為訴訟標的，法院認原告請求分割共有物為有理由，即
    應依法定其分割方法，命為適當之分配，不受共有人主張之
    拘束。基此，倘當事人就其他共有人已起訴請求分割之同一
    共有物，另提起新訴請求判決分割，其前後兩訴之當事人、
    訴訟標的、聲明均相同，縱當事人請求法院判決所定之分割
    方法不同，仍屬同一事件（最高法院108 年度台抗字第1024
    號裁定意旨參照）。又起訴違背民事訴訟法第253 條之規定
    ，法院應以裁定駁回之，同法第249 條第1 項第7 款亦規定
    甚明。
二、原告主張：兩造共有坐落桃園市○○區○○段000 地號土地
    （下稱系爭土地），而系爭土地並無依使用目的不能分割，
    或約定不能分割之情形，且無法達成分割協議，爰依民法第
    823 條、第824 條規定求為判命將系爭土地分割如民事起訴
    狀附圖所示，即編號A 由原告、被告陳水美、卓文堃、卓文
    堡、陳麗玲、彭莉華、葉戴玉英、劉振華、羅國慶、賴純如
    共有，編號B 則由其餘被告共有等語。
三、經查，本件被告廖正雄於原告提起分割共有物訴訟前，已於
    民國110 年2 月3 日以本件原告及其餘被告為被告，起訴請
    求裁判分割系爭土地，現繫屬於本院110 年度訴字第933 號
    （下稱前事件）審理中，有該案民事起訴狀影本及本院索引
    卡查詢在卷可佐。而本件訴訟請求分割之系爭土地，與前事
    件請求分割之標的相同，當事人亦為系爭土地之全體共有人
    ，雖本件訴訟與前事件之主張之分割方法有所不同，惟依前
    揭說明，本件訴訟與前事件請求分割系爭土地之部分，仍屬
    同一事件，原告係就已起訴之事件，於前事件訴訟繫屬中，
    更行起訴，其本件起訴並非合法，應予以駁回。
四、依民事訴訟法第249 條第1 項第7 款、第95條、第78條，裁
    定如主文。
中    華    民    國   110    年    8     月    31    日
                  民事第三庭    法  官  卓立婷
以上正本係照原本作成。
如不服本裁定，應於送達後10日內向本院提出抗告狀，並繳納抗
告費新臺幣1,000元。
中    華    民    國   110    年    8     月    31    日
                                書記官  謝宛橙